【裁判字號】    98,聲,263
【裁判日期】    980505
【裁判案由】    聲明異議
【裁判全文】
臺灣彰化地方法院民事裁定  98年度聲字第263號
異  議  人
即  債務人  乙○
相  對  人
即  債權人  甲○○
上列當事人間確定執行費用事件，異議人對於民國98年3 月27日
本院民事執行處司法事務官所為98年度司執聲字第5 號裁定聲明
異議，本院裁定如下：
    主  文
異議駁回。
    理  由
一、異議意旨略以：相對人聲請拆屋交地，於拆除過程中未做防
    護措施，導致拆除現址殘瓦斷垣，形同廢墟，違反比例原則
    ，嚴重損害異議人之權益，且拆除位置在溪湖鎮市區，更顯
    突兀，經異議人向相對人要求損害賠償，卻未獲善意回應，
    相對人更言與法院關係良好，態度趾高氣揚。異議人對損害
    無從求償，拆除之現址無法利用，卻又須繳納房屋稅，內心
    倍感無奈，爰聲明異議，請求廢棄原裁定等語。
二、按強制執行事件，由法官或司法事務官命書記官督同執達員
    辦理之。本法所規定由法官辦理之事項，除拘提、管收外，
    均得由司法事務官辦理之，強制執行法第3 條及法院組織法
    第17條之2 第1 項第2 款分別定有明文。又司法事務官處理
    事件所為之處分，與法院所為者有同一之效力。當事人對於
    司法事務官處理事件所為之終局處分，得於處分送達後10日
    之不變期間內，以書狀向司法事務官提出異議。司法事務官
    認前項異議有理由時，應另為適當之處分；認異議為無理由
    者，應送請法院裁定之。法院認第1 項之異議為有理由時，
    應為適當之裁定；認異議為無理由者，應以裁定駁回之。前
    項裁定，應敘明理由，並送達於當事人。民事訴訟法第240
    之3條 及第240 之4 條亦定有明文。依上所述，本件異議人
    對於民事執行處司法事務官所為之執行處分及裁定異議，司
    法事務官認為異議無理由，乃送由法院裁定，核無不合，合
    先敘明。
三、次按強制執行之費用，以必要部分為限，由債務人負擔。債
    權人因強制執行而支出之費用，得求償於債務人者，得準用
    民事訴訟法第91條之規定，向執行法院聲請確定其數額，強
    制執行法第28條第1 項、第29條第1 項定有明文。又法院未
    於訴訟費用之裁判確定其費用額者，第一審受訴法院於該裁
    判有執行力後，應依聲請以裁定確定之；確定之訴訟費用額
    ，應於裁定送達之翌日起，加給按法定利率計算之利息，民
    事訴訟法第91條第1 、3 項分別定有明文。是強制執行程序
    執行完畢後，債權人得向法院聲請裁定確定因強制執行所支
    出而得求償於債務人費用之數額。
四、經查，本件係相對人聲請拆除異議人所占用坐落彰化縣溪湖
    鎮○○段112-2 地號土地（下稱系爭土地）上之建物。本院
    民事執行處於97年10月6 日發執行命令，命異議人限期自動
    履行拆除建物，並返還土地予相對人，惟異議人未為置理。
    是異議人既不自行拆除地上物並將土地返還相對人，本院民
    事執行處乃由相對人僱用工人執行，並無不合，相對人因而
    支出執行費6,789 元、測量費8,150 元、地界線拉線費用3,
    000 元、拆界線及打牆費用2,500 元、拆鐵門及屋頂鐵架烤
    漆浪板費用10,000元、隔間土牆打除費用10,000元、清除運
    送天花板、看板及土牆垃圾費用7,500 元，合計47,939元，
    業據提出拆除照片6 張、自行收納款項統一收據、地政規費
    徵收聯單、收據、估價單等影本為證，並經本院依職權調取
    本院98年度司執聲字第5 號、97年度執字第26021 號執行卷
    宗核閱無訛，堪認相對人確已支出上開費用，且屬必要費用
    ，自應由異議人負擔。至異議人以拆除過程中未做防護措施
    ，違反比例原則，導致損害異議人之權益等語爭執，惟執行
    法院依執行債權人之聲請，以裁定確定執行費用時，僅就債
    權人所開列之項目、費用，是否係執行之必要費用，已否提
    出證據證明等為審酌，並憑以確定執行債務人應負擔之執行
    費用，而不涉及其他。是異議人上開抗辯，核與確定執行費
    用事件應審酌之上開事項無涉。苟異議人認其權利因此而受
    有損害，亦係得否另循民事訴訟程序解決之事項；異議人未
    此之為，而以此指摘原裁定為不當，請求予以廢棄，難謂有
    理由。
五、綜上所述，相對人請求異議人負擔其支出之執行費用，應屬
    有據，原裁定並無違誤，異議人指摘原裁定不當，求予廢棄
    改判，為無理由，應予駁回。
六、依強制執行法第30條之1 ，民事訴訟法第240 條之4 第3 項
    後段，裁定如主文。
中    華    民    國    98    年    5    月     5     日
                  民事第二庭  法  官  吳永梁
以上正本係照原本作成。
如對本裁定抗告，須於裁定送達後10日內向本院提出抗告狀。
中    華    民    國    98    年    5     月    5     日
                              書記官  陳美敏


司法院資訊處製作；財團法人民間司法改革基金會備份。
